【裁判字號】    95,易,20
【裁判日期】    950329
【裁判案由】    竊盜
【裁判全文】
臺灣新竹地方法院刑事判決
公  訴  人  臺灣新竹地方法院檢察署檢察官
被      告  乙○○
上列被告因竊盜案件，經檢察官提起公訴（94年度偵緝字第395
號），本院判決如下：
    主  文
本件免訴。
    理  由
一、本件公訴意旨略以：被告乙○○前因竊盜案件，經臺灣桃園
    地方法院以87年度易字第2918號判決處有期徒刑8月確定，
    並已於民國89年6月7日執行完畢。猶不知悔改，其知悉新竹
    縣新豐鄉埔和村6鄰157之15號空屋及與之比鄰之連棟式建築
    物社區，並非屬人煙稀少之地區，且他人置於空屋內之物品
    亦非當然即屬無主物，乃意圖為自己不法之所有，於94年5
    月25日上午10時50分許，前往上開空屋內，見放置在地上之
    釣竿2支及捲線器1組仍可使用，竟基於竊盜之犯意而徒手竊
    取復將之攜離現場，旋為附近居民發現並報警到場處理，嗣
    於同日上午11時許，在新竹縣新豐鄉縣上逮捕持有上
    開釣竿及捲線器之乙○○。因認被告涉犯刑法第320條第1項
    之竊盜罪嫌等語。
二、按案件曾經判決確定者，應諭知免訴之判決，並得不經言詞
    辯論為之，刑事訴訟法第302條第1款、第307條，分別定有
    明文。又訴訟上所謂一事不再理之原則，關於實質上一罪或
    裁判上一罪，亦均有其適用，最高法院60年臺非字第77號著
    有判例可資參照。
三、經查：
  (一)本件被告前基於意圖為自己不法所有之概括犯意，先後為下
    列行為：(1)於94年8月24日上午9時許，在桃園縣楊梅鎮○○
    街101號，見陳在榮所有車牌號碼V6－9766號自小客車，停
    於路旁，以客觀上對於人之生命、身體構成威脅之兇器剪刀
    一把，破壞車門鎖，進入車內，再以之啟動電門，竊取車牌
    號碼V6－9766號自小客車得手。(2)於94年10月23日上午6時
    5分許，在桃園縣中壢市○○街26號，攜帶客觀上對於人之
    生命、身體構成威脅之兇器六角板手二支，見鄭元良所有車
    牌號碼H4－5151號自小客車，停於路旁，以自備之鑰匙，竊
    取車牌號碼H4－5151號自小客車得手。(3)於94年10月23日上
    午9時30分許，駕駛竊得之車牌號碼H4－5151號車輛，至桃
    園縣桃園市○○路1262巷32弄路口（國道2號高速公路涵洞
    下），攜帶前開客觀上對於人之生命、身體構成威脅之兇器
    六角板手2支，見蔡玉枝所有由蔡心華使用車牌號碼W6－577
    5號自小客車，停於涵洞下，以自備鑰匙，開啟車門後，進
    入車內，著手竊取而翻動車內物品，適為巡邏員警查獲而未
    得逞。上開行為，業經臺灣桃園地方法院於94年12月27日判
    處有期徒刑一年四月，該案於95年2月3日確定，此分別有臺
    灣桃園地方法院檢察署檢察官起訴書94年度偵字第16012號
    、第18327號，臺灣桃園地方法院94年度易字第1566號刑事
    判決及本院電話紀錄表附卷可憑。
  (二)本件被告竊取甲○○所有之釣桿2支、捲線器1個，雖於警詢
    及檢察官偵訊時，辯稱以為該物是無主物而取走，然案發現
    場之空屋，兩旁皆為民宅，並非無人使用，顯非廢棄物之堆
    放場所，依通常之經驗法則，空屋內之物品，應為有主物，
    不可竊取之，故被告之竊盜犯行應堪認定。又本案之發生時
    點為94年5月25日，與前案先後3次竊盜犯行，犯罪手法雖不
    相同，惟其所涉案件時間係自同年5月至10月，所犯罪名之
    基本構成要件均相同，顯係基於概括之犯意為之，為連續犯
    ，二者自有裁判上一罪之關係。從而，本件之犯罪時間既在
    前開判決確定前，雖為前案所未及審理，仍為該確定判決效
    力所及，揆諸前揭說明，爰不經言詞辯論，逕諭知免訴之判
    決。
據上論斷，應依刑事訴訟法第302條第1款、第307條，判決如主
文。
中    華    民    國    95    年    3     月    29    日
                  刑事第四庭  審判長法  官  林秋宜
                                    法  官  馮俊郎
                                    法  官  劉兆菊
以上正本證明與原本無異。
如不服本判決，應於判決送達後10日內向本院提出上訴狀（應附
繕本），上訴於臺灣高等法院。
中    華    民    國    95    年    3     月    29    日
                                    書記官  馮玉玲


司法院資訊處製作；財團法人民間司法改革基金會備份。
